【裁判字號】    98,交聲,157
【裁判日期】    980727
【裁判案由】    違反道路交通管理處罰條例聲明異議
【裁判全文】
臺灣新竹地方法院交通事件裁定         98年度交聲字第157號
原處分機關  交通部公路總局新竹區監理所
異  議  人
即受處分人  甲○○
上列異議人因違反道路交通管理處罰條例案件，對於交通部公路
總局新竹區監理所民國98年3月4日所為之竹監自字第裁00-00000
0000號裁決處分，聲明異議，本院裁定如下：
    主  文
異議駁回。
    理  由
一、按受處分人，不服第8 條主管機關所為之處罰，得於接到裁
    決書之翌日起20日內，向管轄地方法院聲明異議，又交通法
    庭認為聲明異議無理由者，應以裁定駁回之，道路交通管理
    處罰條例第87條第1 項、道路交通案件處理辦法第19條分別
    定有明文。次按，汽車駕駛人在6個月內，違規記點共達6點
    以上者，吊扣駕駛執照1 個月；汽車駕駛人有前開情形者，
    應接受道路交通安全講習，道路交通管理處罰條第63條第 3
    項前段、第24條第1項第5款分別定有明文。
二、原處分意旨略以：異議人即受處分人因在6 個月內，駕照違
    規記點共達6 點以上，原處分機關乃依道路交通管理處罰條
    例第63條第3項及第24條第1項第5 款（裁決書漏引）之規定
    ，於98年3月4日以竹監自字第裁00-000000000號裁決書，裁
    處異議人吊扣駕駛執照1 個月，並應接受道路交通安全講習
    （此部分異議人未異議）。
三、聲明異議意旨略以：異議人主張係因駕駛自用小客車違規記
    點，卻吊扣其賴以維生之聯結車駕照（有所不公），為此請
    求撤銷原處分等語。
四、經查：
(一)、異議人於97年8 月13日駕駛車牌號碼302-GR號營業大貨車因
    違反道路交通管理處罰條例第33條之規定記違規點數1 點；
    97年8 月14日駕駛車牌號碼302-GR號營業大貨車因違反道路
    交通管理處罰條例第48條之規定記違規點數1點；97年9月12
    日駕駛車牌號碼875-RE號自用大貨車因違反道路交通管理處
    罰條例第53條之規定記違規點數3 點；98年2月8日駕駛車牌
    號碼2L-0192 號自用小客車因違反道路交通管理處罰條例第
    53條之規定記違規點數3點等情，有違規查詢報表1紙在卷可
    參，故異議人在6個月內，駕照違規記點共達6點以上（總計
    8點）之事實，已堪認定，原處分機關之裁決自屬有據。
(二)、異議人雖辯稱其98年2月8日係駕駛自用小客車違規，卻吊扣
    其工作所需之聯結車駕照，有所不當云云，惟關於違反交通
    管理事件駕駛人違規記點、記次之認定標準與計算方式，經
    本院函詢交通部公路總局，該局於98年5 月13日以路監交字
    第0980019833A 號函覆略以：「依『道路交通駕駛人違規記
    點及汽車違規紀錄作業處理要點』第9點（應為第8點）規定
    ：『駕駛人違規記點，其累計點數，汽車，機器腳踏車應分
    開計算』。行為人駕駛車輛既均屬汽車（狹義）範疇，依上
    開規定自應一併累計」等語，此有該函1 紙在卷可參。是以
    本件異議人駕駛自用小客車及大貨車之違規均屬駕駛汽車之
    違規，違規記點自應一併累計，異議人所辯係因其有所誤會
    ，尚無可採。
(三)、再者，汽車駕駛人取得高一級車類之駕駛資格者，應換發駕
    駛執照，並准其駕駛較低級車類，已領有聯結車駕駛執照者
    ，得駕駛大客車、大貨車、代用大客車、大客貨兩用車、曳
    引車、小型車、輕型機器腳踏車，道路交通安全規則第61條
    第1項第1款定有明文。亦即依上揭規則之規定，係採一人一
    照原則，採取多照合一方式，逐級吸納成1 張駕駛執照，即
    取得高等級車輛駕照，准許駕駛前開規則規定之較低等級車
    輛，從而異議人既考領換發職業聯結車駕駛執照，即已吸納
    先前較低等級之駕駛執照成為一照，亦即異議人現時所有之
    駕駛執照係職業聯結車駕駛執照，其可持以駕駛較低等級之
    自用小客車，原處分機關依法將其駕駛自用小客車時所依憑
    之職業聯結車駕駛執照予以吊扣，亦屬有據。末查考領有高
    等級駕駛執照之汽車駕駛人既可持以駕駛較低級車輛，於駕
    駛較低級車輛時，應遵守之交通安全規則仍屬相同，異議人
    自不能因此具備不同之安全駕駛觀念，或援用不同規範，更
    有甚者，異議人既係以駕駛為業，其憑職業聯結車駕駛執照
    駕駛自用小客車，更應小心謹慎，避免違規，當無違規後再
    以影響其工作為由聲請撤銷原處分之理。
五、綜上，原處分機關對異議人之前揭違規行為，依道路交通管
    理處罰條例第63條第3 項前段及第24條第1項第5款之規定吊
    扣駕駛執照1 個月，並依應接受道路交通安全講習，核無違
    誤，本件異議為無理由，應予駁回。
六、應依道路交通案件處理辦法第19條，裁定如主文。
中    華    民    國    98    年    7     月    27    日
                  交通法庭法  官    楊數盈
以上正本證明與原本無異。
如不服本裁定，應於裁定送達後5 日內向本院提出抗告狀。
中    華    民    國    98    年    7     月    27    日
                          書記官    陳麗麗


司法院資訊處製作；財團法人民間司法改革基金會備份。
